臺灣高等法院刑事裁定
111年度聲字第186號
聲  請  人  
即  被  告  張助成



上列聲請人即被告因偽造文書案件（本院110年度上易字第1756
號），聲請付與卷證影本等，本院裁定如下：
    主  文
張助成於繳納相關費用後，准許影印、轉拷交付本院民國一百一
十一年一月五日之準備程序筆錄影本及如附表所示之筆錄影本及
錄音光碟，並禁止再行複製、轉拷，且不得散布或為非正當目的
之使用。
    理  由
一、聲請意旨略以：聲請人即被告張助成（下稱被告）聲請付與
    臺灣新北地方檢察署偵查筆錄（自檢事官起至檢察官止之全
    部錄音光碟）、臺灣新北地方法院之法庭筆錄、錄音光碟、
    本院民國111年1月5日之筆錄影本，因怕不會操作閱覽錄音
    光碟，故不同意法院付與電子卷證光碟等語。
二、聲請交付筆錄影本部分：
　㈠按被告於審判中得預納費用請求付與卷宗及證物之影本。但
    卷宗及證物之內容與被告被訴事實無關或足以妨害另案之偵
    查，或涉及當事人或第三人之隱私或業務秘密者，法院得限
    制之。被告於審判中經法院許可者，得在確保卷宗及證物安
    全之前提下檢閱之。但有前項但書情形，或非屬其有效行使
    防禦權之必要者，法院得限制之。刑事訴訟法第33條第2項
    、第3項定有明文。又持有第一項及第二項卷宗及證物內容
    之人，不得就該內容為非正當目的之使用，復為同條第5項
    明定。
　㈡被告因偽造文書案件，經臺灣新北地方法院以110年度審易字
    第1126號判決後，因不服提起上訴，現經本院以110年度上
    易字第1756號審理中。被告聲請付與本院110年度上易字第1
    756號案件之偵查、審理筆錄影本，為保障被告獲悉卷內資
    訊之權利，除與被告被訴事實無關或足以妨害另案之偵查，
    或涉及當事人或第三人之隱私或業務秘密者，本院得依刑事
    訴訟法第33條第2項之規定予以限制遮隱外，其餘內容並無
    足以妨害另案之偵查或涉及當事人、第三人之隱私或業務秘
    密等情事，依上開說明，其聲請為有理由，爰裁定被告於繳
    納相關費用後，准許付與如附表所示之筆錄影本，並依刑事
    訴訟法第33條第5項規定，被告不得就該筆錄資料內容為非
    正當目的之使用。　
三、聲請交付錄音光碟部分：
　㈠按當事人及依法得聲請閱覽卷宗之人，因主張或維護其法律
    上利益，得於開庭翌日起至裁判確定後6個月內，繳納費用
    聲請法院許可交付法庭錄音內容；當事人及依法得聲請閱覽
    卷宗之人，因主張或維護其法律上利益，聲請交付法庭錄音
    內容時，應敘明理由，由法院為許可與否之裁定；持有法庭
    錄音內容之人，就取得之錄音內容，不得散布、公開播送，
    或為非正當目的使用；法院就許可交付之法庭錄音、錄影內
    容，應為適當之加密措施，並得為禁止轉拷之限制利用措施
    ，法院組織法第90條之1第1項前段、法庭錄音錄影及其利用
    保存辦法第8條第1項、第4項、法院組織法第90條之4第1 項
    、法院辦理聲請交付法庭錄音錄影內容應行注意事項第6 點
    分別定有明文。
　㈡經查：被告聲請交付檢察官偵查時、原審審理時之開庭錄音
    光碟之理由，雖未於聲請狀敘明，然其於本院111年1月5日
    準備程序時所陳：希望將在地檢署及地方法院之錄音帶回去
    翻譯，要聽聽看伊之前到底有無說因為擔心借名登記不動產
    無法順利取回，別無選擇之下才向檢察官自首這段等語（見
    本院110年度上易字第1756號卷第97頁），堪認其已敘明其
    聲請之理由係為比對其個人之歷次陳述，經核洵屬維護其法
    律上利益之理由，且本件尚在本院審理中，足認被告之聲請
    係於法定期限內為之，應認被告此部分聲請為有理由。是揆
    諸上開說明，為保障其獲悉卷內資訊之權利，爰裁定被告於
    繳納相關費用後，准予交付如附表所示之錄音光碟，並依法
    院辦理聲請交付法庭錄音錄影內容應行注意事項第6點規定
    、法庭錄音錄影及其利用保存辦法第8條相關規定，就取得
    之內容不得散布、公開播送，或為非正當目的使用，並禁止
    被告再行轉拷利用或為其他訴訟目的以外之不當使用。
據上論斷，應依刑事訴訟法第220條，裁定如主文。
中　　華　　民　　國　　111 　年　　2 　　月　　11　　日
                  刑事第十一庭  審判長法　官  張江澤
                                      法　官  梁志偉
                                      法　官  章曉文
以上正本證明與原本無異。
不得抗告。
                                      書記官  賴又瑄
中　　華　　民　　國　　111 　年　　2 　　月　　11　　日
附表
 編號 轉拷、影印交付之筆錄影本及錄音光碟 　1 臺灣新北地方檢察署108年度他字第7306號案件於108年11月20日檢察事務官詢問程序 　2 臺灣新北地方檢察署109年度偵字第9936號案件於109年6月23日偵查程序 　3 臺灣新北地方檢察署109年度偵字第9936號案件於110年1月7日偵查程序   4 臺灣新北地方法院110年度審易字第1126號案件於110年8月12日準備程序   5 臺灣新北地方法院110年度審易字第1126號案件於110年8月12日簡式審判程序